【裁判字號】    98,訴,1062
【裁判日期】    980525
【裁判案由】    毒品危害防制條例
【裁判全文】
臺灣板橋地方法院刑事判決              98年度訴字第1062號
公  訴  人  臺灣板橋地方法院檢察署檢察官
被      告  甲○○
上列被告因違反毒品危害防制條例案件，經檢察官提起公訴（98
年度毒偵字第1100號），因其於準備程序中就被訴事實為有罪之
陳述，經本院合議庭裁定由受命法官獨任進行簡式審判程序，判
決如下：
    主  文
甲○○施用第一級毒品，處有期徒刑柒月。扣案之海洛因壹包（
驗餘淨重零點零零捌公克）沒收銷燬之及已使用過之注射針筒壹
支沒收之；又施用第二級毒品，處有期徒刑肆月；應執行有期徒
刑玖月。扣案之海洛因壹包（驗餘淨重零點零零捌公克）沒收銷
燬之及已使用過之注射針筒壹支沒收之。
    事  實
一、吳俊松前於民國87年間，二次因施用毒品案件，經本院分別
    以87年度毒聲字第1079號、第2678號裁定送觀察、勒戒後，
    認均無繼續施用毒品之傾向，而依序於87年8 月24日、11月
    9 日釋放，復由臺灣板橋地方法院檢察署檢察官各以87年度
    偵字第16381 號、第23336 號為不起訴處分確定；另於88年
    間因施用毒品案件，經本院以88年度毒聲字第5006號裁定送
    強制戒治，執行後，復經本院以89年度毒聲字第1617號裁定
    停止戒治並付保護管束，於89年3 月22日出監，並於同年8
    月10日期滿執行完畢，而同一施用毒品案件，另由檢察官起
    訴後，經本院於88年10月30日以88年度易字第3894號判決判
    處有期徒刑5 月確定；復於89年間因施用毒案件，經本院於
    89年10月6 日以89年度易字第3303號判決判處有期徒刑6 月
    確定，上開二罪經接續執行後，於90年7 月23日縮刑期滿執
    行完畢（尚不構成累犯）；再於五年後之96年間因施用毒品
    案件，經本院以96年度毒聲字第2815號裁定送觀察、勒戒後
    ，認有繼續施用毒品之傾向，經本院以97年度毒聲字第863
    號裁定送強制戒治，於98年1 月19日釋放，並經臺灣橋地方
    法院檢察署檢察官以98年度戒毒偵字第97號為不起訴處分確
    定。詎其仍不知悔改，於98年1 月30日凌晨1 時許，在臺北
    縣新莊市○○街14巷7 弄12號2 樓住處內，將第一級毒品海
    洛因摻水後，再以注射針筒注射入體內之方式，施用海洛因
    1 次；又另行起意，於同時、地，將第二級毒品安非他命置
    於玻璃球內，點火燒烤後，再吸用所冒出之霧化氣體，以此
    方式施用安非他命一次（有關施用安非他命之時間、地點、
    方式，起訴書載為於98年1 月30日採尿時回溯96小時內某時
    ，在不詳地點，以不詳方式施用）。嗣於同日上午6 時許，
    為警在上址住處內查獲，並扣得其所有之海洛因1 包（查獲
    時淨重略載為0.03公克，經送驗後始知實際毛重0.232 公克
    ，淨重0.01克，取樣0.002 公克鑑驗，驗餘淨重共0.008 公
    克檢還）及已使用過之注射針筒1 支。
二、案經臺北縣政府警察局新莊分局報請臺灣板橋地方法院檢察
    署檢察官偵查起訴。
    理  由
一、上揭事實，業據被告甲○○於本院審理中坦承不諱，並有其
    所有之海洛因1 包及已使用過之注射針筒1 支扣案可資佐證
    ，而該包海洛因經送請交通部民用航空局醫務中心鑑驗結果
    ，確為毒品海洛因，且其實際毛重0.232 公克，淨重0.01公
    克，取樣0.002 公克鑑驗，驗餘淨重共0.008 公克檢還，此
    有該中心毒品鑑定書1 件附卷可稽；又其於98年1 月30日為
    警查獲後所採集之尿液檢體，經送請台灣檢驗科技股份有限
    公司檢驗之結果，確有海洛因、安非他命代謝物陽性反應，
    有該公司出具之濫用藥物檢驗報告1 件在卷可稽；另被告前
    於87年間，二次因施用毒品案件，經本院分別以87年度毒聲
    字第1079號、第2678號裁定送觀察、勒戒後，認均無繼續施
    用毒品之傾向，而依序於87年8 月24日、11月9 日釋放，復
    由臺灣板橋地方法院檢察署檢察官各以87年度偵字第16381
    號、第23336 號為不起訴處分確定；另於88年間因施用毒品
    案件，經本院以88年度毒聲字第5006號裁定送強制戒治，執
    行後，復經本院以89年度毒聲字第1617號裁定停止戒治並付
    保護管束，於89年3 月22日出監，並於同年8 月10日期滿執
    行完畢，而同一施用毒品案件，另由檢察官起訴後，經本院
    於88年10月30日以88年度易字第3894號判決判處有期徒刑5
    月確定；復於89年間因施用毒案件，經本院於89年10月6 日
    以89年度易字第3303號判決判處有期徒刑6 月確定，上開二
    罪經接續執行後，於90年7 月23日縮刑期滿執行完畢；再於
    五年後之96年間因施用毒品案件，經本院以96年度毒聲字第
    2815號裁定送觀察、勒戒後，認有繼續施用毒品之傾向，經
    本院以97年度毒聲字第86 3號裁定送強制戒治，於98年1 月
    19日釋放，並經臺灣橋地方法院檢察署檢察官以98年度戒毒
    偵字第97號為不起訴處分確定，此有臺灣高等法院被告前案
    紀錄表1 份在卷可稽。罪證明確，被告犯行洵堪認定。
二、按毒品危害防制條例分別將海洛因、安非他命列為第一、二
    級毒品管制，不得非法製造、運輸、販賣、轉讓、施用或持
    有，被告違反此項規定，施用第一級毒品海洛因及第二級毒
    品安非他命之行為，核係觸犯同條例第10條第1 項之施用第
    一級毒品罪及同條第2 項之施用第二級毒品罪。又被告持有
    海洛因及安非他命之低度行為，應為其施用之高度行為所吸
    收，均不另論罪。另被告所犯上開二罪，犯意各別，行為互
    殊，應分論併罰。爰審酌被告之品行、智識程度、施用海洛
    因、安非他命戕害身心、對社會治安可能之危害程度甚鉅，
    及被告前因多次施用毒品案件經送觀察、勒戒、強治戒治，
    並經法院判決有期徒刑後，猶不思戒除惡習，仍一再施用海
    洛因、安非他命，洵不足取，以及被告犯罪後坦承犯行等一
    切情狀，各量處如主文所示之刑，以示懲儆，並依刑法第51
    條第5 款規定定其應執行之刑。另前開扣案之海洛因1 包（
    驗餘淨重0.008 公克），係查獲之毒品，應依毒品危害防制
    條第18條第1 項前段規定，不問屬於犯人與否，均沒收銷燬
    之；而扣案已使用過之注射針筒1 支，則係被告所有供施用
    海洛因所用之物，業經其陳明在卷，爰依刑法第38條第1 項
    第2 款規定宣告沒收之。
據上論斷，應依刑事訴訟法第273 條之1 第1 項、第299 條第1
項前段，毒品危害防制條例第10條第1 項、第2 項、第18條第1
項前段，刑法第11條前段、第51條第5 款、第38條第1 項第2款
，判決如主文。
本案經檢察官賴建如到庭執行職務。
中    華    民    國    98    年    5     月    25    日
                    刑事第二庭  法  官  趙義德
以上正本證明與原本無異。
如對本判決不服，應於送達後10日內，向本院提出上訴狀。（應
抄附繕本）。
                                書記官  謝嘉玲
中    華    民    國    98    年    5     月    27    日
附錄本案論罪科刑法條全文：
毒品危害防制條例第10條：
施用第一級毒品者，處6月以上5年以下有期徒刑。
施用第二級毒品者，處3年以下有期徒刑。


司法院資訊處製作；財團法人民間司法改革基金會備份。
